【裁判字號】    99,訴,1190
【裁判日期】    990609
【裁判案由】    毒品危害防制條例
【裁判全文】
臺灣臺中地方法院刑事判決              99年度訴字第1190號
公  訴  人  臺灣臺中地方法院檢察署檢察官
被      告  甲○○
上列被告因毒品危害防制條例案件，經檢察官提起公訴（98年度
毒偵字第3596號），被告於準備程序中就被訴事實為有罪之陳述
，受命法官於聽取當事人之意見後，由本院合議庭裁定由受命法
官獨任以簡式審判程序判決如下：
    主    文
甲○○施用第一級毒品，累犯，處有期徒刑拾月。
    犯罪事實及理由
一、犯罪事實：甲○○前因施用毒品案件，經觀察、勒戒後，認
    無繼續施用毒品之傾向，於民國94年11月25日釋放，並由臺
    灣臺中地方法院檢察署檢察官以94年度毒偵字第5924號為不
    起訴處分確定。其於95年間因違反毒品危害防制條例案件，
    經本院95年度訴字第2140號判決判處有期徒刑7月確定（下
    稱第案）；同年亦因竊盜案件，經本院95年度中簡字第
    2524號判決判處有期徒刑3月確定（下稱第案）；同年間
    又因竊盜案件，經臺灣彰化地方法院95年度彰簡字第1161號
    判決判處應執行拘役50日（下稱第案），嗣因中華民國九
    十六年罪犯減刑條例公布施行，上開第、、案再經臺
    灣彰化地方法院96年度聲減字第1085號裁定分別減刑，拘役
    部分應執行拘役25日，有期徒刑部分應執行有期徒刑4月15
    日。又於95年間因違反毒品危害防制條例案件，經本院96年
    度訴字第202號判決判處有期徒刑9月確定（下稱第案），
    嗣因中華民國九十六年罪犯減刑條例公布施行，前揭第案
    再經本院96年度聲減字第4452號裁定減為4月15日，而與上
    開第、、案所定執行刑定應執行拘役25日及有期徒刑
    7月15日，經入監後於96年10月20日有期徒刑部分執行完畢
    ，96年11月14日拘役部分執行完畢。詎其仍不知戒除毒癮，
    復基於施用第一級毒品之犯意，於98年12月13日16時許（起
    訴書誤為98年12月17日回溯前4日），於中國醫藥大學附近
    其所使用之汽車內，以針筒注射海洛因之方式，施用第一級
    毒品海洛因1次。嗣於98年12月17日14時15分許，在臺中市
    ○區○○路與五順路口，甲○○因形跡可疑而為警盤查。經
    其同意之後採其尿液送驗，結果呈毒品嗎啡及可待因陽性反
    應，始悉上情。案經臺中市警察局第二分局報請臺灣臺中地
    方法院檢察署檢察官偵查起訴。
二、證據名稱：
  (一)被告於偵訊及本院準備程序、審理中之自白。
  (二)中山醫學大學附設醫院檢驗科藥物檢測中心尿液檢驗報告1
    紙。
三、論罪科刑部分：
  (一)核被告所為，係犯毒品危害防制條例第10條第1項之施用第
    一級毒品罪。被告為供已施用而於施用前持有第一級毒品之
    低度行為，為其施用之高度行為所吸收，不另論罪。
  (二)被告有前揭犯罪事實所載論罪科刑執行情形，有臺灣高等法
    院被告前案紀錄表在卷可憑，其受有期徒刑執行完畢，五年
    內故意再犯本件有期徒刑以上之罪，為累犯，應依刑法第47
    條第1項之規定，加重其刑。
  (三)爰審酌被告前有施用毒品前科，於96年10月20日有期徒刑期
    滿執行完畢，於出監2年餘後竟又再施用第一級毒品，無視
    於毒品對於自身健康之戕害及國家對於杜絕毒品犯罪之禁令
    ，且雖於98年7月起即至中國醫藥大學附設醫院從事美沙冬
    治療至今，有中國醫藥大學附設醫院診斷證明書1紙，但仍
    無法完全戒除毒癮，惟念其犯後坦承犯行，態度良好及檢察
    官之求刑等一切情狀，量處如主文所示之刑，以資懲儆。
四、復按毒品危害防制條例第21條第2項明文：依前項規定治療
    中經查獲之被告應由檢察官為不起訴處分，但以一次為限。
    所稱「依前項規定治療中經查獲」，係指依該條第1項規定
    ，犯同條例第10條之罪者，於犯罪未發覺前，即自動向行政
    院衛生署指定之醫療機構請求治療，而於治療中始經查獲該
    項未發覺之犯罪而言；至於治療中再犯施用毒品之罪經查獲
    者，則不包括在內（最高法院97年度台上字第4987號判決意
    旨參照）。本件被告雖自98年7月起至中國醫藥大學附設醫
    院接受美沙酮替代療法，有上開診斷證明書1紙附卷可稽，
    然被告本件經查獲之施用第一級毒品犯行，係於其接受治療
    期間再犯，揆諸前揭判決意旨，自無毒品危害防制條例第21
    條第2項之適用餘地，附此敘明。
五、應適用之法條：
  (一)刑事訴訟法第273條之1第1項、第299條第1項前段、第310條
    之2、第454條第1項。
  (二)毒品危害防制條例第10條第1項。
  (三)刑法第11條前段、第47條第1項。
六、如不服本判決，應於收送達後10日內向本院提出上訴書狀（
    應敘述具體理由並附繕本）。
本案經檢察官謝志遠到庭執行職務。
中    華    民    國    99    年    6     月    9     日
                  刑事第十六庭  法  官  黃建都
以上正本證明與原本無異。
如不服本判決應於收受判決後10日內向本院提出上訴書狀，並應
敘述具體理由；其未敘述上訴理由者，應於上訴期間屆滿後20日
內向本院補提理由書（均須按他造當事人之人數附繕本）「切勿
逕送上級法院」。
                                書記官  賴玉真
中    華    民    國    99    年    6     月    9     日
附錄論罪科刑法條
毒品危害防制條例第10條第1項：
施用第一級毒品者，處 6 月以上 5 年以下有期徒刑。

司法院資訊處製作；財團法人民間司法改革基金會備份。
